# 请教陈版主多缴纳的所得税列报

提问人：songxiaomincpa 时间：2012-01-08 12:21:17
国资委今年报表编制要求多缴纳的所得税等应当按照准则要求，重分类填列到“其他非流动资产”，而不在应交税金填列 请问准则那里有明确规定 如多重分类后那么在附注中的“应交税费”项目中如何披露本期发生数。

回答人：chenyiwei
应当是重分类到“其他流动资产”而不是“其他非流动资产”。 对于所得税而言，这属于《企业会计准则第 18 号——所得税》所指的当期所得税资产，列报于资产方是恰当的。 对于其他税而言，虽然没有明文规定，但基于类似的理由，以及多交数不能自动抵顶应交数的考虑，列报为资产方也是恰当的。

回答人：chenyiwei
回复 Alisa_wang 的帖子
个人理解：为了准确地通过“应交税费”的附注反映出各项税费的应交、已交和未交情况，建议对应交税费附注中的“本期应交数”和“本期已交数”仍按原有方法填列，但增设一列“重分类调整”，将借方余额项目作为流动资产披露的金额通过该列转出。否则如果无论将该差额计入这两列中的哪一列中，都会影响到信息披露的有用性。